臺灣新北地方法院民事裁定　　　　　　 110年度補字第1522號
原　　　告　黃彥華　
訴訟代理人　李哲賢律師
被　　　告　新北市政府

法定代理人　侯友宜　
被　　　告　新北市新店區公所

法定代理人　朱思戎　
被　　　告　台灣電力股份有限公司

法定代理人　楊偉甫　
被　　　告　中華電信股份有限公司

法定代理人　謝繼茂　
上列當事人間請求返還土地事件，本院裁定如下：
    主  文
原告應於收受本裁定送達後十日內，陳報原告主張被告占用原告
土地之面積及訴訟標的價額，並依民事訴訟法第77之13規定自行
繳納第一審裁判費，倘未陳報標的價額者，應參照民事訴訟法第
七十七條之十二規定，暫先繳納新臺幣壹萬柒仟參佰參拾伍元，
逾期未補正，即駁回其訴。
    理  由
一、按核定訴訟標的之價額，以起訴時之交易價額為準，無交易
    價額者，以原告就訴訟標的所有之利益為準；因財產權而起
    訴，其訴訟標的之金額或價額在新臺幣（下同）十萬元以下
    部分，徵收一千元；逾十萬元至一百萬元部分，每萬元徵收
    一百元；逾一百萬元至一千萬元部分，每萬元徵收九十元；
    逾一千萬元至一億元部分，每萬元徵收八十元；逾一億元至
    十億元部分，每萬元徵收七十元；逾十億元部分，每萬元徵
    收六十元；其畸零之數不滿萬元者，以萬元計算，；訴訟標
    的之價額不能核定者，以第466 條所定不得上訴第三審之最
    高利益額數加10分之1 定之，民事訴訟法第77條之1 第2 項
    、第77條之13分及第77條之12分別定有明文。又原告之訴，
    有下列各款情形之一者，法院應以裁定駁回之，但其情形可
    以補正者，審判長應定期間先命補正：六、起訴不合程式或
    不備其他要件者，民事訴訟法第249 條第1 項第6 款定有明
    文。
二、經查，本件原告訴之聲明請求㈠被告新北市政府應將坐落新
    北市○○區○○段○○○○○段00地號土地（下稱系爭土地
    ）之地上物拆除（實際位置、面積以測量為準），並將該部
    分占用土地返還原告。㈡被告新北市新店區公所應將坐落於
    系爭土地之地上物拆除（實際位置、面積以測量為準），並
    將該部分占用土地返還原告。㈢被告台灣電力股份有限公司
    應將坐落於系爭土地之電線桿等地上物拆除（實際位置、面
    積以測量為準），並將該部分占用土地返還原告。㈣被告中
    華電信股份有限公司應將坐落於系爭土地之電信設備等地上
    物拆除（實際位置、面積以測量為準），並將該部分占用土
    地返還原告等語。揆諸首揭意旨，本件訴訟標的價額即應為
    被告占用系爭土地各面積之價額，惟原告未於起訴狀表明被
    告占用系爭土地之面積，致使本院無法核定訴訟標的價額，
    爰命原告應於收受本件裁定送達10日內陳報被告占用之土地
    面積及訴訟標的價額，並依民事訴訟法第77之13規定自行繳
    納第一審裁判費。倘原告無法陳報被告占用之土地面積及訴
    訟標的價額，則屬訴訟標的不能核定之情形，依民事訴訟法
    第77條之12規定，訴訟標的價額以165 萬元定之，暫先繳納
    第一審裁判費1 萬7,335 元（壹萬柒仟參佰參拾伍元）。
三、依民事訴訟法第249 條第1 項但書之規定，爰裁定如主文。
中    華    民    國   110    年    11    月    16    日
                  民事第五庭  法  官  王  廷
以上正本證明與原本無異。
如不服本裁定關於訴訟標的價額之核定，得於收受裁定正本後10
日內向本院提出抗告狀，並繳納抗告裁判費新臺幣1,000 元整。
中    華    民    國   110    年    11    月    16    日
                              書記官  張雅筑